【裁判字號】    97,訴,1971
【裁判日期】    980527
【裁判案由】    公共危險等
【裁判全文】
臺灣基隆地方法院刑事判決              97年度訴字第1971號
公  訴  人  臺灣基隆地方法院檢察署檢察官
被      告  甲○○
                    （現另案於臺灣基隆監獄執行中）
指定辯護人  本院公設辯護人丙○○
上列被告因公共危險等案件，經檢察官提起公訴（97年度偵字第
4610號），本院判決如下：
    主  文
甲○○竊盜，累犯，處有期徒刑月；又攜帶兇器竊盜，累犯，
處有期徒刑柒月；又放火燒燬現有人所在之建築物，未遂，累犯
，處有期徒刑年捌月，扣案如附表編號2.至編號6.所示之物，
均沒收之。應執行有期徒刑肆年，扣案如附表編號2.至編號6.所
示之物，均沒收之。
甲○○偽造汽車牌照，足以生損害於公眾，累犯，處拘役肆拾日
，如易科罰金，以新臺幣壹仟元折算壹日。扣案如附表編號1.所
示之自用小客車車牌壹面，沒收之。
    事  實
一、甲○○前因竊盜案件，經臺灣臺北地方法院以96年易字第11
    77號判處有期徒刑7 月、7 月，應執行有期徒刑1 年確定，
    俟經同院以96年度聲減字第743 號裁定減為有期徒刑3 月15
    日、3 月15日，應執行有期徒刑6 月確定，於民國96年11月
    7 日縮刑期滿執行完畢。詎其仍不知悔改，分別為如下行為
    ：
  (一)97年9 月18日上午11時許，在臺北縣汐止市○○路9 號，見
    路旁停放子○○所有車牌號碼T6-8186 號自用小客車（下稱
    A 車）車門未鎖，鑰匙未拔，竟意圖為自己不法之所有，以
    車上鑰匙竊取該車輛得手，供己作為交通工具。
  (二)97年5 、6 月間，向其友人乙○○借得CG-4886 號自用小客
    車車牌1 面後（涉犯竊盜罪嫌部分另為不起訴處分），竟基
    於偽造特種文書之犯意，於97年8 、9 月間某日，在基隆市
    外木山所駕駛不詳車號之自用小客車內，以手描繪在保麗龍
    板上之方式，偽造CG-4886號自用小客車車牌之特種文書1面
    ，足以生損害於監理機關對於車牌管理之正確性。
  (三)97年10月27日下午3 、4 時許，在宜蘭縣頭城鎮○○路○ 段
    202 號空地前，見癸○○所有車牌號碼3651-RM 號自用小客
    車（下稱B 車）與其前所竊取A 車車型相同，為規避警方查
    緝，竟另意圖為自己不法之所有，攜帶原置放於A 車內之於
    客觀上足以對於人之生命、身體構成危險之兇器十字螺絲起
    子1 支，並以該十字螺絲起子竊取B 車車牌2 面得手，隨即
    懸掛在所竊得之A 車上。
  (四)97年10月28日下午3 時30分許，甲○○與友人己○○、戊○○在臺北縣貢寮鄉某路邊小吃攤飲酒用餐後，己○○及戊○○先行走出小吃攤，2 人於行至臺北縣貢寮鄉○○路72號「
    讚檳榔攤」前，因己○○及戊○○均身著軍用迷彩褲及軍靴
    ，且因己○○酒後聲量提高，引來適駕駛巡邏車追緝發生在
    臺北縣貢寮鄉○○街29號竊案之嫌犯而巡邏至該處之臺北縣
    政府警察局瑞芳分局澳底派出所（以下簡稱澳底派出所）警
    員壬○○及庚○○之注意，己○○並對壬○○警員嗆聲說「
    看啥小」，壬○○及庚○○乃停車，並向己○○及戊○○索
    取證件查看，然己○○及戊○○拒絕出示證件，壬○○及庚○○乃告以將報請憲兵隊前來處理，己○○及戊○○始取出
    證件供查驗，壬○○及庚○○登記己○○及戊○○之資料後
    ，因急須偵查上開竊案，乃任由己○○及戊○○離去。嗣於
    同日下午3 時40分許，己○○及戊○○與甲○○會合時，己○○乃將上開遭澳底派出員警盤查及發生口角之事情告訴甲○○，甲○○聽聞後心生不滿，為替己○○出氣，竟萌放火
    燒燬現有人所在之建築物即澳底派出所之犯意，駕駛已懸掛
    B 車車牌之A 車，附載己○○（坐在副駕駛座）及戊○○（
    坐在後座），沿臺2 線由宜蘭往基隆方向行駛，尋找製作汽
    油彈之器具，乃先在臺2 線公路旁某處空地，拾得他人棄置
    之容量為600C C之高梁酒空酒瓶1 只及棉布手套1 只，繼在
    臺2 線公路另處空地拾得他人棄置之抽油管1 條，並在該處
    以抽油管插入A 車油箱內，將汽油引入其所有原置於A 車內
    之汽油桶內，再將裝有汽油之汽油桶放在A 車後行李箱上，
    然後徒手將汽油桶內之汽油倒入上開拾得之空高梁酒瓶內（
    約裝6 分滿，即約360CC）， 斯時在A 車內休息之己○○及
    戊○○聞到汽油味，乃下車查看，見甲○○正製作汽油彈，
    己○○經詢問知悉甲○○製作汽油彈之目的係欲以汽油彈丟
    擲澳底派出所，以為其出氣後，己○○及與戊○○乃共同阻
    止甲○○，然甲○○不為所動，仍執意製作汽油彈，因而續
    將上開拾得之棉布手套塞入瓶口，作為燃火之媒介物，以此
    方式製造汽油彈1 枚。之後，甲○○將上開製作完成之汽油
    彈攜入A 車，並駕駛A 車搭載己○○（坐在副駕駛座）及戊○○（坐在後座），沿臺2 線由基隆往宜蘭方向行駛，行經
    臺北縣貢寮鄉○○○○○街口時，左轉入新港街，再左轉至
    大澳街，直行至澳底派出所停棚路旁停車，再持所有之打火
    機1 個，欲點燃上開汽油彈，戊○○及己○○乃同聲制止，
    然甲○○仍未中止其放火之決意，在己○○出手搶奪上開汽
    油彈未果之情形下，甲○○乃著手以右手所持之打火機，點
    燃左手所持之上開汽油彈，並於作為引火媒介之棉布手套著
    火後，迅以左手將上開汽油彈朝澳底派出所方向丟擲，上開
    汽油彈經丟擲後落於距澳底派出所建物牆壁約570公分外之
    排水溝蓋旁之道路，並起火燃燒，火焰高度超過適停放在路
    旁之不詳車號自用小客車車頂，且上開汽油彈落地後所溢出
    之汽油順勢流向澳底派出所倚著澳底派出牆壁向外搭建之鐵
    皮停車棚內（該停車棚上端及兩側覆有鐵皮，但面臨馬路邊
    並無圍牆或設有門禁，為開放式停車棚），適經著火之汽油
    所流向之停車棚位置未停放有任何警用巡邏車及機車，致僅
    該處停車棚地面上有多處著火之情形（停車棚內最靠近澳底
    派出所之火苗離建物約320公分），然因停車棚內著火處二
    旁停有警用巡邏車及機車等裝有汽油之易燃物品，且停車棚
    內著火處距棚內停放之機車最近距離僅2尺左右，而澳底派
    出所停車棚內放置有因案查扣之木製小瑪琍電動機台及澳底
    派出所1樓寢室木製窗戶等易燃物品，致上開汽油彈有自澳
    底派出所停車棚延燒至澳底派出所建築物之可能，幸澳底派
    出所值班員警壬○○及時自值班檯監視器螢幕發現上開停車
    棚著火，乃自澳底派出所2樓衝下1樓停車棚，並迅自1樓員
    警宿舍取出乾式滅火器撲滅火勢，上開汽油彈火勢始未延燒
    及澳底派出所之建築物，甲○○因而未能燒燬現有人所在之
    澳底派出所建築物。嗣因澳底派出所員警循線查出己○○及
    戊○○涉有嫌疑，經通知己○○及戊○○到案說明後，查悉
    上情，乃經由己○○邀約甲○○於97年10月29日下午3時許
    ，在臺北縣瑞芳鎮○○路○段82號（瑞芳火車站）前見面，
    甲○○駕駛懸掛B車車牌之A車依時抵達後，為埋伏之員警當
    時逮獲，並扣得如附表所示等物。
二、案經臺北縣政府警察局瑞芳分局報告臺灣基隆地方法院檢察
    署檢察官偵查後起訴。
    理  由
壹、程序事項（關於證據能力）：
一、關於供述證據：
  (一)證人己○○、戊○○於警詢時之陳述，核屬被告以外之人於
    審判外之陳述，因查無刑事訴訟法第159 條之2 之具有較可
    信之特別情況，且己○○、戊○○於本院審理時已到庭具結
    證述綦詳，是其於警詢時之陳述，顯非證明犯罪事實存否之
    必要證據，從而己○○及戊○○於警詢時之陳述，依同法第
    159 條第1 項之規定，自無證據力。
  (二)除上開編號(一)外，本院下列所引用之書證，雖核均係被告以
    外之人於審判外之陳述而屬傳聞證據，然公訴人、被告甲○○及辯護人於本院審判程序中，對於下列所引用之書證之證
    據能力，均表示無意見，且迄於言詞辯論終結前亦未聲明異
    議。本院審酌並無證據足以證明下列書證作成時，有非出於
    自由意志者，亦查無違法取證或其他瑕疵之情形，認為以之
    作為證據為適當，是認該等書證，均合於刑事訴訟法第159
    條之5 之規定，均得為證據。
二、關於非供述證據：
    本件扣案如附表所示之物，係員警徵得被告同意後執行搜索
    所扣押所得，為被告所不爭執，且有臺北縣政府警察局瑞芳
    分局搜索扣押筆錄、扣押物品目錄表（見偵卷第34-38 頁、
    第97-100頁）各2 份在卷可憑；又員警於查獲本案後所拍攝
    之被告所竊車輛及車牌外觀、偽造車牌外觀、扣得汽油桶等
    物品、證人己○○指證現場照片及澳底派出所遭投擲汽油彈
    後情形等照片（見偵卷第44-53 頁）、澳底派出所設置之監
    視錄影器攝得被告投擲汽油彈情形翻拍畫面8 張（見本院卷
    第20-23頁），係以照相機或監視錄影器等機器照相設備拍
    攝取得，查無虛偽之情形，依法自均得為本案之證據。
貳、實體事項：
一、被告被訴事實欄一(一)（普通竊盜罪）(二)（偽造特種文書罪）
    (三)（加重竊盜罪）部分：
    被告坦承被訴如事實欄一(一)(二)(三)所示之犯行，且事實欄一(一)
    部分並據證人即被害人子○○於警詢時證述在卷（見偵卷第
    28-29 頁），且有子○○領回失竊車輛之贓物認領保管單1
    紙在卷可稽（見偵卷第39頁）；事實欄一(二)部分並據證人即
    被害人乙○○於警詢、偵訊時結證在卷（見偵卷第82-83 頁
    、89-91 頁），且有乙○○領回車牌之贓物認領保管單1 紙
    （見偵卷第92頁）及交通部公路總局臺北區監理所基隆監理
    站97年11月28日北監基一字第0970012859號函1 紙（鑑定扣
    案「CG-4886 」號車牌係出於偽造，見偵卷第104 頁），復
    有偽造「CG-4886 」號車牌1 面扣案可佐；事實欄一(三)部分
    並據證人即被害人癸○○於警詢時證述在卷（見偵卷第30-3
    1 頁），且有癸○○領回失竊車牌之贓物認領保管單1 紙在
    卷可憑（見偵卷第40頁），復有十字螺絲起子1 支扣案可佐
    。是被告此部分之自白核與事實相符，可以採信。從而，被
    告被訴如事實欄一(一)(二)(三)所示之犯行即均堪認定，應依法論
    科。
二、被告被訴事實欄一(四)放火燒燬現有人所在之建築物未遂罪部
    分：
    訊據被告固坦承有製作汽油彈，並於將汽油彈點燃後，朝澳
    底派出所方向丟擲之事實，然矢口否認有何放燒燬現有人所
    在之建築物未遂之犯行，辯稱：其為替友人己○○出氣，始
    製作汽油彈，目的是為恐嚇澳底派出所員警，其於丟擲汽油
    彈後迅即駕車離開，不知汽油彈掉落何處，其並無燒燬澳底
    派出所之犯意云云。公設辯護人則為被告辯稱：(一)被告丟擲
    汽油彈後延燒之範圍僅及於澳底派出所之停車棚，而該停車
    棚係澳底派出所自行加蓋附屬於主建物旁之違建物，非屬主
    建物範圍，且該停車棚上端及兩側覆有鐵皮，但面臨馬路邊
    並無圍牆或設有門禁，核屬無間隔之空間，而非「住宅」或
    「建築物」，是該停車棚並非刑法第173 條第1 項、第3 項
    之犯罪客體，而為刑法第175 條之犯罪客體，是檢察官起訴
    被告犯刑法第173 條第3 項、第1 項之放火燒燬現有人所在
    之建築物未遂罪，尚有誤會；(二)本件經法院現場勘驗結果，
    起火點在停車棚外之排水溝蓋旁，該處係供公眾通行之馬路
    ，且在起火點處並無滅火之乾粉痕跡，顯然係油盡燈枯，火
    勢自然熄滅，是就起火點而言，自無可能發生公共危險，而
    在停車棚內滅火器噴出乾粉之範圍，從最遠端到派出所建物
    牆壁約320 公分，從乾粉到水溝蓋約165 公分，停車棚高度
    經丈量結果為273 公分，而證人壬○○警員稱當時所見火焰
    高度約43公分，另外證人丁○○警員則稱當時停車棚頂沒有
    延燒痕跡，未注意停車棚起火位置二旁柱子有無延燒痕跡，
    再佐以被告自白當日係撿拾600CC 之高梁酒瓶，約裝6 分滿
    （亦即約360CC）， 數量甚少，且分灑四處，燃燒範圍有限
    ，就此客觀情形而言，被告放火位置當時既未停放車輛，而
    馬路、停車棚底部為水泥，兩側、頂部為鐵度等皆非易燃之
    物，現場復無任何可燃或助燃之物，且當時澳底派出所係自
    行滅火，復未請消防鑑識人員鑑定有無引起公共危險之可能
    ，足認被告放火之行為並不足以引起公共危險，亦即為不能
    犯，並非障礙未遂犯，無從成立檢察官所起訴之刑法第175
    條第1 項、第3 項之放火未遂罪，且縱認成立障礙未遂犯，
    亦因刑法第175 條具體危險犯，並非抽象危險犯，故不處罰
    未遂犯。經查：
  (一)有關被告以撿拾所得之容量為600CC 之高梁酒空酒瓶1 只、
    棉布手套1 只及抽油管1 條，將所駕駛A 車油箱內之汽車引
    入其所有原置於A 車內之汽油桶內，再將裝有汽油之汽油桶
    放在A 車後行李箱上，然後徒手將汽油桶內之汽油倒入上開
    拾得之空高梁酒瓶內，續將上開拾得之棉布手套塞入瓶口，
    作為燃火之媒介物，以此方式製造汽油彈1 枚，再駕駛A 車
    搭載己○○及戊○○，沿臺2 線由基隆往宜蘭方向行駛，行
    經臺北縣貢寮鄉○○○○○街口時，左轉入新港街，再左轉
    至大澳街，直行至澳底派出所停車棚路旁停車，然後以右手
    持打火機，點燃左手所持之上開汽油彈，並於汽油棉布手套
    著火後，迅以左手將上開汽油彈朝澳底派出所方向丟擲之事
    實，業據被告坦承在卷，並據證人己○○及戊○○證述在卷
    ，且有澳底派出所設置監視器攝得被告放火前後情形翻拍光
    碟1 張及翻拍畫面8 張（見本院卷第20-23 頁）存卷可佐，
    復有打火機1 個、汽油桶1 個、棉布手套1 只、抽油管1 條
    及高梁酒瓶破碎玻璃1 包扣案可佐，首堪認定。
  (二)按行為人對於構成犯罪之事實，明知並有意使其發生者，為
    故意；又放火燒燬現供人使用之住宅或現有人所在之建築物
    、礦坑、火車、電車或其他供水、陸、空公眾運輸之舟、車
    、航空機者，處無期徒刑或7 年以上有期徒刑，刑法第13條
    第1 項、第173 條第1 項分別定有明文。查澳底派出所係2
    層樓高之建築物，1 樓係員警寢室，2 樓係辦公處所，且因
    澳底派出所係警務單位，24小時均有員警在其內值班待命等
    情，業據證人壬○○於本院審理時結證在卷（見本院卷第17
    6 頁），且為公眾皆知之事實，被告亦不否認前往澳底派出
    所丟擲汽油彈係為教訓澳底派出所員警之事實，是核澳底派
    出所於本件案發時係屬有人所在建築物之事實，即灼然甚明
    ，且為被告所知悉者。再查證人己○○於本院審理時證稱：
    本件案發前遭澳底派出所員警盤查，因而心生不滿，乃在被
    告駕駛之車內，將不滿之情告訴被告，被告聽聞後很衝動，
    表示要幫我處理，後來我在車內聞到汽油味，即下車查看，
    看到被告在車外製作汽油彈，我問他為何要製作汽油彈，被
    告說要幫我出氣，要丟派出所，製作完成後，被告上車從延
    平街往大澳街走，快到澳底派出所時，被告有說「要丟汽油
    彈、丟警察局」，那時我與戊○○均有拉被告，叫被告不要
    丟，被告叫我們不要管，說這件事他自己會處理，被告確有
    說丟汽油彈係為燒澳底派出所等語明確（見本院卷第144-14
    5 、147-148 、第156 頁、第160 頁），而被告就證人己○○證稱被告有說丟汽油彈係為燒燬澳底派出所等語亦未爭執
    ，且並未要求與己○○對質（見本院卷第160-165 頁），被
    告並自承係要去澳底派出所放火（見本院卷第199 頁），再
    參以被告係朝澳底派出所建築物方向丟擲汽油彈之事實，及
    汽油彈經點燃丟擲落地，著火之汽油溢流，有透過其他助燃
    物，向外延燒及澳底派出所之可能之常理，足認被告對於上
    開刑法第173 條第1 項之客觀構成要件之「放火」、「燒燬
    」、「現有人所在之建築物」等客觀構成要件素均有所認知
    ，並有意使其發生，合於上開刑法第13條第1 項故意之要件
    ，從而被告主觀上具有放火燒燬現有人所在之建築物之故意
    ，且業已著手放火之行為，乃至堪認定，是被告飾詞辯稱係
    基於恐嚇犯意丟擲汽油彈云云，核係事後避重就輕之詞，委
    無足採。
  (三)被告所丟擲之汽油彈係落在距澳底派出所建物牆壁約570 公
    分外之排水溝蓋旁之道路，且在起火點處並無滅火之乾粉痕
    跡，而上開汽油彈落地後所溢出之汽油順勢流向澳底派出所
    倚著澳底派出牆壁向外搭建之鐵皮停車棚內，適經著火之汽
    油所流向之停車棚位置未停放有任何警用巡邏車及機車，又
    在停車棚內滅火器噴出乾粉之範圍，從最遠端到派出所建物
    牆壁約320 公分，從乾粉到水溝蓋約165 公分，停車棚高度
    經丈量結果為273 公分，證人壬○○警員稱當時所見火焰高
    度約43公分，另外證人丁○○警員則稱當時停車棚頂沒有延
    燒痕跡，未注意停車棚起火位置二旁柱子有無延燒痕跡等事
    實，固據本院於98年4 月17日至澳底派出所勘驗屬實，並製
    有刑事勘驗筆錄1 份（見本院卷第90-94 頁）及勘驗照片28
    張（見本院卷第97-110頁）在卷可憑。又本件於案發後雖未
    委請消防鑑識機關鑑定，以確認被告製作之汽油彈之汽油量
    （本院僅能依被告之自白認定被告所製作汽油彈之汽油量）
    、火勢大小及延燒之可能性，而就上開客觀結果而言，被告
    所丟擲之汽油彈復係落在澳底派出所停車棚外排水溝旁之道
    路，該處距澳底派出所牆壁約570 公分遠，著火溢流之汽油
    亦僅止於倚著澳底派出牆壁向外搭建之鐵皮停車棚內，而該
    鐵皮停車棚復係上端及兩側覆有鐵皮，但面臨馬路邊並無圍
    牆或設有門禁，核非刑法第173 條第1 項所定義之「住宅」
    或「建築物」。惟本院於98年5 月13日審理時當庭勘驗卷附
    澳底派出所設置監視器攝得被告放火前後情形翻拍光碟結果
    ：「澳底派出所大奧街停車場之畫面，畫面右方停有警用機
    車，中間沒有停車輛，畫面左方停1 台警車，然後出現1 台
    黑色轎車，有人從黑色轎車上面投擲物品出來，車棚停車場
    前方水溝蓋處立即著火燃燒，火焰初始之高度超過旁邊停放
    自用小客車之車頂，依光碟內容顯示，是從黑色自用小客車
    駕駛座之人以左手投擲，火焰燃燒僅十餘秒後，火焰高度大
    概只及於自用小客車後保險桿之高度，此時已有警員從左側
    出現」，製有勘驗筆錄在卷可查（見本院卷第141 頁），且
    證人壬○○警員於本院審理時證稱：其自值班檯監視器看到
    停車棚著火，第一反應告知同仁，後來就沿著樓梯下來，到
    停車棚看到火勢很大，很緊急，所以立刻跑到寢室裡面，拿
    乾粉滅火器，當時火苗是整片的，不只一處而已，火焰距離
    機車大差不多2 尺，停車棚內置有扣案木製小瑪琍機台，且
    澳底派出所寢室1 樓窗戶亦係木製品等語明確（見本院卷第
    177-180 頁）；證人庚○○警員於本院審理時證稱：汽油彈
    破裂後，汽油潑灑到停車棚內，在警用機車及巡邏車旁邊，
    距離機車不會超過半公尺，壬○○到場開始撲時，火焰高度
    差不多在大腿附近等語（見本院卷第187 頁），再參諸經著
    火之汽油所流向之停車棚位置雖未停放有任何警用巡邏車及
    機車，然在著火處二旁停有警用巡邏車及機車等裝有汽油之
    易燃物品，有上開監視翻拍光碟畫面8 張可憑（見本院卷第
    20-23頁），且審諸卷附本件澳底停車棚內火勢撲滅後照片
    （見偵卷第52頁上方照片），滅火器乾粉噴灑範圍擴及照片
    中警用機車及巡邏車停放位置，足徵當時停車棚內著火位置
    確係靠近停車棚內之警用機車及巡邏車，復參酌扣案木製小
    瑪琍機台及澳底派出所1樓寢室木製窗戶照片1張（見本院卷
    第227頁），足認被告所丟擲之汽油彈火勢強烈，著火之汽
    油業自道路溢流向澳底派出所停車棚內，且停車棚內著火處
    極靠近內含有汽油益燃物之警用機車，此外該停車棚內尚停
    有內含有汽油益燃物之警用巡邏車，並置有扣案易燃木製小
    瑪琍機台，而澳底派出所1樓寢室窗戶復係木製品，據此足
    以合理推認被告丟擲汽油彈所引燃之火勢，有經由停車棚內
    警用巡邏車、機車及扣案木製小瑪琍機台及澳底派出所1樓
    木製窗戶等物品，延燒及澳底派出所建築物之可能，而本案
    實際上之所以未發生延燒及澳底派出建築物之結果，係因證
    人壬○○警員及時發現火勢並救火得宜，從而，被告放火燒
    燬現有人所在澳底派出所建築物未遂之行為，乃至堪認定。
    公設辯護人為被告辯稱本件被告丟擲汽油彈之行為，不能發
    生燒燬澳底派出所之結果，屬不能犯乙節，即核有誤會，無
    從採信。
  (四)綜上，被告之辯解均不可採，本案事證明確，被告之犯行洵
    堪認定，應依法論科。
三、論罪科刑及沒收：
  (一)查被告如事實欄一(一)所示，乘被害人子○○未注意管理之際
    ，徒手竊取子○○所有之自用小客車，核係犯刑法第320 條
    第1 項之普通竊盜罪。按汽車牌照為公路監理機關所發給，
    固具有公文書性質，惟汽車牌照僅為行車之許可憑證，自屬
    於刑法第212 條所列特許證之一種（最高法院63年台上字第
    1550號判例意旨參照），是核被告如事實欄一(二)所示偽造車
    牌之行為，核係犯刑法第212 條之偽造特種文書罪。檢察官
    原起訴被告此部分所為係犯刑法第210 條之偽造私文書罪，
    然嗣經蒞庭檢察官於本院98年5 月13日審理時當庭更正為刑
    法第212 條之偽造特種文書罪（見本院卷第200 頁），本院
    依法告知被告檢察官更正之法條後，自得依法予以審理，附
    此敘明。再按刑法第321 條第1 項第3 款之攜帶兇器竊盜罪
    ，係以行為人攜帶兇器竊盜為其加重條件，此所謂兇器，其
    種類並無限制，凡客觀上足對人之生命、身體、安全構成威
    脅，具有危險性之兇器均屬之，且祇須行竊時攜帶此種具有
    危險性之兇器為已足，並不以攜帶之初有行兇之意圖為必要
    （最高法院79年台上字第5253號判例意旨參照）。查被告如
    事實欄一(三)所示，攜帶原置放於A 車內之十字螺絲起子1 支
    竊取被害人癸○○之車牌，該十字螺絲起子係鐵製品，質硬
    形尖，對於人之生命、身體自足以構成威脅，顯為兇器無疑
    ，是核被告此部分所為，係犯刑法第321 條第1 項第3 款之
    攜帶兇器竊盜罪。又查澳底派出所係全日均有人在其內之建
    築物，被告明知此事實，猶製作汽油彈，著手朝澳底派出所
    方向丟擲，該汽油彈嗣雖未丟中澳底派出所建築物，然如前
    認定，著火溢流之汽油既有可能經由警用巡邏車、機車、木
    製小瑪琍機台及澳底派出所1 樓寢室木製窗戶等易燃物品，
    延燒及澳底派出所之建築物，嗣幸澳底派出所員警及時撲滅
    火勢而未發生延燒結果，則核其此部分所為，係犯刑法第17
    3 條第3 項、第1 項之放火燒燬現有人所在之建築物未遂罪
    ，且因被告此部分行為僅止於未遂階段，爰依刑法第25條第
    2 項減輕其刑。檢察官原起訴被告此部分係犯刑法第176 條
    、第173 條第3 項、第1 項之準放火未遂罪，於法尚有未合
    ，然嗣經蒞庭檢察官以98年5 月5 日補充理由書及本院98年
    5 月13日審理時更正為刑法第173 條第3 項、第1 項之放火
    燒燬現有人所在之建築物未遂罪（見本院卷第200 頁、第21
    4 頁），本院自得於告知被告上開檢察官更正法條後，依法
    予以審理，並此敘明。
  (二)被告雖於本院審理時供稱係與證人己○○基於恐嚇之犯意聯
    絡，共同製作汽油彈，丟擲澳底派出所，以教訓澳底派出所
    員警，且原係計劃由己○○丟擲汽油彈，嗣因己○○坐在副
    駕駛座，不利丟擲汽油彈，方改由被告丟擲汽油彈云云。然
    查被告前於警詢、偵訊時均未供稱上開情形，甚且於警詢時
    稱：己○○及戊○○均勸阻其不要丟擲汽油彈，其因酒意正
    濃，不聽勸阻，仍執意甩出汽油彈等語（見偵卷第9頁），
    是被告上開先後供述反覆不一，已難遽信，況己○○於本院
    審理時證稱：被告駕車在澳底派出所停車棚旁停車後，被告
    說要點燃汽油彈丟擲時，其有與被告拉扯，並勸阻被告等語
    （見本院卷第158頁），核與證人戊○○於本院審理時結證
    稱：被告將車子停在澳底派出所旁時，其看到被告與己○○
    在拉扯，己○○並說別丟等語（見本院卷第174頁）大致相
    符，且核與被告前於警詢時所供己○○有阻止其丟擲汽油彈
    等情相符，據此足徵上開被告於本院審理時所供情節非真實
    ，是本院不認定己○○就被告所犯刑法第173條第3項、第1
    項之罪，與被告有何犯意聯絡或行為分擔，並此敘明。
  (三)被告前曾受如事實欄所示有期徒刑之執行完畢，有臺灣高等
    法院被告前案紀錄表在卷可憑，其於有期徒刑執行完畢後之
    5 年內，故意再犯本件有期徒刑以上之罪，為累犯，其所犯
    上開4罪，均應依法加重其刑。
  (四)被告所犯如事實欄一(四)所示放火燒燬現有人所在之建築物未
    遂罪，同時有累犯及未遂之刑之加重、減輕事由，爰依刑法
    第71條第1項規定，先加後減之。
  (五)爰審酌被告業因竊盜案件，經執行徒刑出監，猶不知戮力工
    作以賺取財物，徒思以竊盜方式，快速獲取財物，顯見其尚
    未吸取教訓，觀念及行為均尚未矯正，且因案躲避通緝，即
    竊取及偽造車牌，影響監理機關對車牌管理之正確性，所為
    殊不足取，又其竟僅復為替友人出氣，即自製汽油彈，朝有
    人所在之澳底派出所丟擲，引發強烈火勢，所生公共危險非
    輕，暨其犯後態度等一切情狀，分別量處如主文所示之刑，
    並就其所犯如事實欄一(一)(三)(四)所示3 罪所處之刑，定其應執
    行之刑如主文所示，就其所犯如事實欄一(二)所示之罪所處之
    刑，諭知易科罰金之折算標準。
  (六)扣案如附表編號1.所示之CG-4886號車牌1面，係出於被告之
    偽造，業據其供承在卷，核係被告因犯如事實欄一(二)所示偽
    造特種文書罪所生之物，爰依刑法第38條第1項第3款規定，
    在被告所犯如事實欄一(二)所示偽造特種文書罪項下，宣告沒
    收之。又扣案如附表編號2.至編號6.所示各物，則均係被告
    所有，且供其犯如事實欄一(四)所示放火燒燬現有人所在之建
    築物未遂罪所用之物，亦據其坦承在卷，爰依刑法第38條第
    1項第2款規定，均在其所犯如事實欄一(四)所示放火燒燬現有
    人所在之建築物未遂罪項下，宣告沒收之。另扣案編號7.8.
    所示之物與本案犯罪事實無涉，編號9.所示螺絲起子2 支中
    雖有1支屬被告所有，然被告並未持以犯本案，而被告持以
    竊取被害人癸○○車牌之螺絲起子復非被告所有等情，亦據
    被告供明在卷，從而扣案編號7.至編號9.所示各物即查無沒
    收依據，爰均不予宣告沒收，附此敘明。
據上論斷，應依刑事訴訟法第299 條第1 項，刑法173 條第3 項
、第1 項、第212 條、第320 條第1 項、第321 條第1 項第3 款
、第25條第2 項、第47條第1 項、第41條第1 項、第51條第5 款
、第38條第1 項第2 款、第3 款，刑法施行法第1 條之1 ，判決
如主文。
本案經檢察官辛○○到庭執行職務。
中    華    民    國    98    年    5     月    27    日
                  刑事第一庭審判長法  官  王福康
                                  法  官  鄭培麗
                                  法  官  劉桂金
以上正本證明與原本無異。
如不服本判決應於收受送達後10日內向本院提出上訴書狀，並應
敘述具體理由；其未敘述上訴理由者，應於上訴期間屆滿後20日
內向本院補提理由書 (均須按他造當事人之人數附繕本)「切勿
逕送上級法院」。
中    華    民    國    98    年    5     月    27    日
                                  書記官  劉如純
附錄本案論罪科刑法條：
刑法第173條
放火燒燬現供人使用之住宅或現有人所在之建築物、礦坑、火車
、電車或其他供水、陸、空公眾運輸之舟、車、航空機者，處無
期徒刑或7 年以上有期徒刑。
失火燒燬前項之物者，處 1 年以下有期徒刑、拘役或 5 百元以
下罰金。
第 1 項之未遂犯罰之。
預備犯第 1 項之罪者，處 1 年以下有期徒刑、拘役或 3 百元以
下罰金。
刑法第212條
偽造、變造護照、旅券、免許證、特許證及關於品行、能力服務
或其他相類之證書、介紹書，足以生損害於公眾或他人者，處1
年以下有期徒刑、拘役或3 百元以下罰金。
刑法第320條第1項
意圖為自己或第三人不法之所有，而竊取他人之動產者，為竊盜
罪，處5 年以下有期徒刑、拘役或 5 百元以下罰金。
刑法第321條第1項第3款
犯竊盜罪而有左列情形之一者，處6 月以上、5 年以下有期徒刑
：
三、攜帶兇器而犯之者。
 附表：
┌──┬───────────┬───────────┐
│編號│品                 名 │性                 質 │
├──┼───────────┼───────────┤
│ 1. │偽造之CG-4886號自用小 │被告犯如事實欄一(二)所示│
│    │客車車牌1面           │偽造車牌所生之物。    │
│    │                      │                      │
├──┼───────────┼───────────┤
│ 2. │汽油桶1個             │被告所有供犯如事實欄一│
│    │                      │(四)所示放火燒燬現有人所│
│    │                      │在之建築物未遂罪。    │
├──┼───────────┼───────────┤
│ 3. │打火機1個             │同上。                │
├──┼───────────┼───────────┤
│ 4. │麻布手套1個           │同上。                │
├──┼───────────┼───────────┤
│ 5. │高梁酒碎片1包         │同上。                │
├──┼───────────┼───────────┤
│ 6. │抽油管1條             │同上。                │
├──┼───────────┼───────────┤
│ 7. │破壞剪1把             │與本案犯罪事實無涉。  │
├──┼───────────┼───────────┤
│ 8. │老虎鉗2支             │與本案犯罪事實無涉。  │
├──┼───────────┼───────────┤
│ 9. │螺絲起子2支           │1 支係被告所有，另支係│
│    │                      │原置於被害人子○○車內│
│    │                      │，被告係持原置於子○○│
│    │                      │車內之螺絲起孫竊取被害│
│    │                      │人癸○○之車牌。      │
└──┴───────────┴───────────┘


司法院資訊處製作；財團法人民間司法改革基金會備份。
